臺灣桃園地方法院刑事判決　　　　　　 94年度簡上字第206號
上　訴　人
即　被　告　丙○○
上列上訴人因贓物案件，不服本院94年度壢簡字第501 號中華民
國94年4 月14日第一審簡易判決（聲請簡易判決處刑案號：94年
度偵字第18990 號），提起上訴，本院管轄第二審之合議庭判決
如下：
    主  文
上訴駁回
    事  實
一、丙○○曾於民國87年間因恐嚇取財案件，經臺灣高等法院判
    處有期徒刑10月確定，嗣於91年1 月23日縮刑期滿執行完畢
    ，詎丙○○猶不知悔改，於民國93年4 月20日20時50分許，
    在桃園縣平鎮市○○里○○鄰○○街27號住所樓下，明知其友
    人乙○○（竊盜犯行因同一案件前經判決確定，經臺灣桃園
    地方法院檢察署檢察官另為不起訴處分）所駕駛車號KN-832
    0 號自用小貨車上所載運之大型烘碗機（內含烘碗支架3 個
    、鐵網2 個等物、重約7 、80公斤），係乙○○於同日20時
    許，在甲○○任職位於桃園縣觀音鄉大同村11鄰121 號之觀
    音鄉大同村活動中心附設托兒所內所竊得，為來路不明之贓
    物，竟受乙○○之利誘，並基於搬運贓物之犯意，搭乘乙○
    ○駕駛之前開自用小貨車一同前往桃園縣楊梅鎮高榮榮里1
    鄰北高山頂27之3 號「政龍資源回收場」銷贓，嗣於同日21
    時30分許，在上述回收場內，2 人正搬運該贓物烘碗機欲販
    售時，為警當場查獲，始查知上情。
二、案經桃園縣警察局楊梅分局報告臺灣桃園地方法院檢察署檢
    察官偵查後聲請簡易判決處刑。
    理  由
一、訊據被告丙○○固坦承有與乙○○同於上開時間、地點為警
    查獲搬運贓物之事實，惟矢口否認有何贓物犯行，辯稱：係
    同案被告乙○○於同日20時30分許，駕車到伊住處要伊幫忙
    ，伊於是坐在乙○○駕駛的自用小貨車內，乙○○開車到他
    朋友的資源回收場就為警查獲，伊根本不知道車子裡面的東
    西是贓物云云。經查：
  (一)最高法院93年度台上字第3533號判決要旨以：「刑事訴訟法
    第159 條第1 項雖規定，被告以外之人於審判外之言詞或書
    面陳述，除法律有規定外，不得作為證據。惟同法第159 條
    之5 第2 項已規定，當事人、代理人或辯護人於法院調查證
    據時，知有第159 條第1 項不得為證據之情形，而未於言詞
    辯論終結前聲明異議者，視為有前項之同意（指同條第一項
    之同意作為證據）。此乃第159 條第1 項所容許，得作為證
    據之例外規定之一」。經查：本案被告、檢察官於言詞辯論
    終結前，均未就所調查之證據主張有刑事訴訟法第159 條第
    1 項不得為證據之情形，是參照上開最高法院判決要旨，本
    案經調查之證據均有證據能力，合先敘明。
  (二)被告搬運之大型烘碗機係乙○○所竊取之贓物一節，業據證
    人乙○○於警詢時陳稱：伊於93年4 月20日20時許，駕駛伊
    父親鄧進財所有之車牌號碼KN- 8320號自小貨車，行經桃園
    縣觀音鄉大同村11鄰121 號「大同村社區活動中心附設托兒
    所之幼稚園」前，發現該處之門未上鎖，遂進入該處，徒手
    搬走大型烘碗機1 台（內含3 支烘碗支撐架）及放置碗筷使
    用之鐵製網3 個，置於前開小貨車駛離現場（見臺灣桃園地
    方法院檢察署93年度偵字第18990 號卷第10頁背面、第11
    頁），核與證人即被害人甲○○指訴之情節相符，並有贓物
    領據1 紙附卷可稽（見同上偵查卷第22頁）。據此，足徵上
    揭大型烘碗機等物確係上開活動中心附設托兒所之所有，而
    於上揭時、地遭竊之贓物無疑。
  (三)被告丙○○於本院審判時雖辯稱，不知搬運之物品為贓物云
    云。而證人乙○○於警詢時雖證稱：伊竊得烘碗機後，駕駛
    貨車至桃園縣平鎮市央請丙○○幫忙，伊向丙○○稱有好處
    ，請其幫忙，丙○○並不知該物來源，亦未詢問伊等語（見
    同上卷第11頁）且被告於警詢時陳稱：乙○○向伊宣稱有好
    康之事，遂於93年4 月20日20時50分許，駕駛車牌號碼
    KN-832 0號自小貨車至伊住處，搭載伊至桃園縣楊梅鎮高榮
    里1 鄰北高山頂27號之3 「政龍資源回收場」，伊與乙○○
    至欲卸下放置於車上之貨物時，即為巡邏之員警查獲。伊不
    知乙○○駕駛之小貨車後座上之大型烘碗機1 台（內含3 支
    烘碗支撐架）及放置碗筷使用之鐵製網3 個係以何種方式竊
    取而來，乙○○僅稱有事找伊幫忙，伊僅幫忙卸貨，無代價
    酬償（同上偵查卷第17頁背面、第18頁）；並於檢察官訊問
    時陳稱：伊不知道所搬運物品之來源，當日晚間8 點半左右
    ，乙○○打電話給伊稱有好事情，伊隨同乙○○到現場即被
    捉（見同上卷第27頁）等語，然乙○○所竊取之烘碗機體積
    頗大，有照片2 紙在卷可參，前開物品顯非一般家庭所備之
    物，被告當對乙○○何以無端持有前開之物有所質疑，且觀
    諸卷附照片，該烘碗機之外觀新穎，苟非有特殊原因，乙○
    ○當不致將如此新穎之物品送至資源回收場變賣，被告竟對
    此舉毫無所疑而未予探究，顯與情理有違。況依被告及乙○
    ○前開所述，均陳稱當日乙○○曾以給予好處誘使被告搬運
    該物，然衡諸常情，苟2 人間僅單純基於情誼互助，對此舉
    手之勞之事，何須特意允諾酬庸，顯見乙○○必告知被告所
    搬運之物係不法所得，渠等行為有所風險，故而允以報酬以
    誘使被告出手搬運。綜上，被告辯稱不知搬運者為贓物云云
    ，要屬事後卸責之詞，當無可採。
  (四)綜上所述，被告搬運贓物犯行，事證已臻明確，其犯行堪予
    認定，應予依法論科。
二、核被告丙○○所為，係犯刑法第349 條第2 項之搬運贓物罪
    。原審以被告犯行明確，依刑事訴訟法第449 條第1 項前段
    、第3 項、第454 條第2 項、刑法第349 條第2 項、第47條
    、第41條第1 項前段，罰金罰鍰提高標準條例第1條 前段、
    第2 條，量處被告有期徒刑3 月，並諭知如易科罰金，以3
    百元折算1 日，認事用法，核無不合，量刑亦屬妥適。被告
    猶以前詞置辯而提起上訴，為無理由，應予駁回。
三、被告經合法傳喚無正當理由不到庭，爰不待其陳述逕行判決
    。
據上論斷，應依刑事訴訟法第455 條之1 第3 項、第368 條、第
371條，判決如主文。
本案經檢察官廖先志到庭執行職務。
中　　華　　民　　國　　94　　年　　10　　月　　26　　日
                    刑事第十二庭審判長法  官  游紅桃
                                      法  官  王美玲
                                      法  官  黃永定
以上正本證明與原本無異。
本件不得上訴。
                                      書記官  施春祝
中　　華　　民　　國　　94　　年　　10　　月　　26　　日
附錄本案論罪科刑之法條全文：
中華民國刑法第349條
收受贓物者，處三年以下有期徒刑、拘役或五百元以下罰金。
搬運、寄藏、故買贓物或為牙保者，處五年以下有期徒刑、拘役
或科或併科一千元以下罰金。
因贓物變得之財物，以贓物論。
